---
title: ' '
params:
 tipo: NA
 producto: NA
 anio: NA
 plot: NA
 subtitulo: NA
 mensaje1: NA
output:
  pdf_document:
    latex_engine: xelatex
  html_document:
    df_print: paged
header-includes:
- \usepackage{float}
- \usepackage{arydshln}
- \usepackage{tabu}
- \usepackage{xcolor}
- \usepackage{fontspec}
- \usepackage{booktabs}  
- \usepackage{fancyhdr}
- \usepackage{graphicx}
- \definecolor{mygreen}{RGB}{26,73,34}
- \definecolor{gray}{RGB}{128,128,128}
- \definecolor{green2}{RGB}{13,141,56}
- "\\setmainfont{Prompt-Regular.ttf}"
- \pagestyle{fancy}
- \fancyfoot{} 
- \usepackage{colortbl}
- \usepackage{adjustbox}
- \setlength{\headheight}{2cm}
- \fancyhead[C]{\includegraphics[width=\textwidth]{www/logo_3.png}}
- \usepackage{eso-pic}
---


```{r setup, include=FALSE,warning=FALSE,message=FALSE}
# Instalamos librerias
#tinytex::install_tinytex()
#tinytex::tlmgr_install("caption")
knitr::opts_chunk$set(echo = FALSE)
library(knitr)
#install.packages("xelatex")
```
<!-- Fecha -->
\begin{flushright}
\textcolor{gray}{Informe en línea generado el: `r format(Sys.Date(), "%d %B, %Y")`}
\end{flushright}
\section*{Parámetros con los cuales se generó el informe:}
```{r,warning=FALSE,message=FALSE}
  # Cargar el paquete knitr
  library(knitr)
  library(kableExtra)
  library(xtable)

# Label para tipo: 
opciones_tipo <- c("índice Anual" = 1, "Índice Anual por Producto" = 2, "índice Mensual" = 3, "índice Mensual por Producto" = 4)
tipo_label <- ifelse(is.na(params$tipo) | !(params$tipo %in% opciones_tipo), "NA", names(opciones_tipo)[which(opciones_tipo == params$tipo)])
  
if (is.null(params$producto)) {
  producto_label <- "Todos los productos"
} else {
  # Dividir la lista de productos en líneas de hasta 4 productos
  productos_por_linea <- 5
  grupos_productos <- split(params$producto, ceiling(seq_along(params$producto) / productos_por_linea))
  lineas_productos <- sapply(grupos_productos, function(x) paste(x, collapse = ", "))
  producto_label <- paste(lineas_productos, collapse = " \\\\ ")
}

# Año
if (is.null(params$anio) || is.na(params$anio) || params$anio == "") {
  label_anio <- "Todos los años"
} else {
  label_anio <- params$anio
}

  
df <- data.frame(
    "Parametro" = c("Tipo:", "Año","Producto(s):"),
    "Valor" = c(tipo_label,label_anio , producto_label)
  )
  


# Crear la tabla con knitr::kable
tabla_kable <- df %>%
  knitr::kable(
    col.names = NULL,  # No mostrar nombres de columnas
    align = 'l',  # Alineación de las columnas
    format = "latex",  # Formato de salida
    booktabs = TRUE,  # No utilizar el estilo de las tablas del paquete booktabs
    linesep = "",  # No agregar ninguna línea separadora
    escape = FALSE
  ) %>%
  kable_styling(full_width = FALSE, latex_options = "HOLD_position", position = "left", bootstrap_options = "borderless")  # Estilo de la tabla con bordes blancos y cuadrícula completa

# Imprimir la tabla con knitr::kable
tabla_kable

```
<!-- Titulo del tablaro -->
\fontsize{20}{20} \selectfont \textcolor{mygreen}{Índice de vulnerabilidad del abastecimiento de alimentos de Antioquia} 

<!-- Subtitulo -->
\fontsize{10}{10} \selectfont \textcolor{green2}{Evaluación de la vulnerabilidad del abastecimiento por origen y distancia.} 

<!-- Subtitulo dinamico -->
\fontsize{10}{10} \selectfont `r params$subtitulo` 

```{r, out.width = "70%", fig.height=3, fig.align = "center", warning=FALSE}
print(params$plot)
```

\fontsize{10}{10} \selectfont `r params$mensaje1`\newline

\fontsize{8}{8} \selectfont \textcolor{mygreen}{Fuente: Cálculos propios a partir de datos del Sistema de Información de Precios y Abastecimiento del Sector Agropecuario (SIPSA).}\newline

\fontsize{8}{8} \selectfont \textcolor{mygreen}{El cálculo del índice de vulnerabilidad combina dos medidas: el índice de Herfindahl-Hirschman, que evalúa la concentración de la producción de alimentos en diferentes municipios, y la distancia desde cada municipio hasta Medellín.}\newline

\fontsize{8}{8} \selectfont \textcolor{mygreen}{El primer componente de este índice se calcula utilizando el índice de Herfindahl-Hirschman, que mide la concentración de productores siguiendo  $H_{ti} = \sum_{i=1}^{N} P_{itm}^{2}$ donde $P_{itm}$ es la participación que tiene cada municipio (como productor) en el total de kilogramos que ingresan a Medellín en una fecha determinada. El segundo componente, denotado como  $D_{i}$, es la distancia ponderada por la participación entre Medellín y el municipio, que luego se reescala, obteniendo valores de $0$ a $1$, donde $0$ es Medellín y $1$ es el municipio más lejano del cual llegan alimentos a Medellín (incluso puede ser otro país). Finalmente, el índice de vulnerabilidad se obtiene siguiendo: $V_{it} = \frac{H_{it} + D_{i}}{2}$} \newline

\AddToShipoutPictureBG*{\includegraphics[width=\paperwidth,height=3cm,keepaspectratio]{www/logo_2.png}}
