---
title: ' '
params:
  datos: NA
  porcentaje_max: NA
  plot: NA
  subtitulo: NA
  mensaje2: NA
  mensaje3: NA
  precio_max: NA
  mes_max: NA
  distancia_max: NA
  cantidades_max: NA
  anio: NA
  alimento: NA
output:
  pdf_document:
    latex_engine: xelatex
  html_document:
    df_print: paged
header-includes:
- \usepackage{float}
- \usepackage{arydshln}
- \usepackage{tabu}
- \usepackage{xcolor}
- \usepackage{fontspec}
- \usepackage{booktabs}  # Agregar esta línea
- \usepackage{fancyhdr}
- \usepackage{graphicx}
- \definecolor{mygreen}{RGB}{26,73,34}
- \definecolor{gray}{RGB}{128,128,128}
- "\\setmainfont{Prompt-Regular.ttf}"
- \pagestyle{fancy}
- \fancyfoot{} 
- \usepackage{colortbl}
- \usepackage{adjustbox}
- \setlength{\headheight}{2cm}
- \fancyhead[C]{\includegraphics[width=\textwidth]{www/logo_3.png}}
- \renewcommand{\headrule}{\color{mygreen}\hrule width\headwidth height\headrulewidth} 
- \usepackage{eso-pic}
---


```{r setup, include=FALSE}
# Instalamos librerias
#tinytex::install_tinytex()
#tinytex::tlmgr_install("caption")
knitr::opts_chunk$set(echo = FALSE)
library(knitr)
#install.packages("xelatex")

```

<!-- Fecha -->
\begin{flushright}
\textcolor{gray}{Informe en línea generado el: `r format(Sys.Date(), "%d %B, %Y")`}
\end{flushright}
\section*{Parámetros con los cuales se generó el informe:}
```{r ,warning=FALSE,message=FALSE}
# Cargar el paquete knitr
library(knitr)
library(kableExtra)
library(xtable)


df <- data.frame(
  "Parametro" = c("Alimento","Año"),
  "Valor" = c(ifelse(is.na(params$alimento) | params$alimento == "total", "Todos los productos", params$alimento), ifelse(is.na(params$anio) | params$anio == "todos", "Todos los años", params$anio))
)


# Crear la tabla con knitr::kable
tabla_kable <- df %>%
  knitr::kable(
    col.names = NULL,  # No mostrar nombres de columnas
    align = 'l',  # Alineación de las columnas
    format = "latex",  # Formato de salida
    booktabs = TRUE,  # No utilizar el estilo de las tablas del paquete booktabs
    linesep = "",  # No agregar ninguna línea separadora
    escape = FALSE
  ) %>%
  kable_styling(full_width = TRUE, latex_options = "HOLD_position",  bootstrap_options = "striped", position = "left")  # Estilo de la tabla con bordes blancos y cuadrícula completa

# Imprimir la tabla con knitr::kable
tabla_kable

```
<!-- Titulo del tablaro -->
\fontsize{14}{14} \selectfont \textcolor{mygreen}{Relación entre volúmenes y precios de los alimentos}\
<!-- Subtitulo -->
\fontsize{12}{12} \selectfont \textcolor{mygreen}{Evolución del precio promedio por Kg en relación al volumen de ingreso a las centrales de abasto de Medellín.}\
<!-- Subtitulo2 -->
\fontsize{10}{10} \selectfont `r params$subtitulo`\
<!-- Grafica -->
```{r, out.width = "73%", fig.align = "center",warning=FALSE, message=FALSE}
print(params$plot)
```
\fontsize{10}{10} \selectfont `r params$mensaje2`\
\fontsize{10}{10} \selectfont `r params$mensaje3`\

\fontsize{8}{8} \selectfont \textcolor{mygreen}{Fuente: Cálculos propios a partir de datos del Sistema de Información de Precios y Abastecimiento del Sector Agropecuario (SIPSA).}\
\fontsize{8}{8} \selectfont \textcolor{mygreen}{La información solo se muestra para los precios en el centro de acopio de Medellín.}\
\fontsize{8}{8} \selectfont \textcolor{mygreen}{Para los productos fríjol verde, tomate, aguacate, banano, guayaba, mandarina, naranja, piña, arracacha, papa negra y yuca, los precios reportados corresponden a la variedad predominante en el mercado al momento de la recolección de la información.}\
\fontsize{8}{8} \selectfont \textcolor{mygreen}{De acuerdo con el SIPSA, el valor reportado corresponde al precio mayorista por kilogramo de producto de primera calidad en la Central Mayorista de Antioquia.}\
\fontsize{8}{8} \selectfont \textcolor{mygreen}{La elasticidad se calcula utilizando la siguiente fórmula:} $\textcolor{mygreen}{\text{Elasticidad} = \frac{\%P}{\%Q}}$, \textcolor{mygreen}{donde $\%P$ representa el cambio porcentual del precio y $\%Q$ el cambio porcentual de la cantidad demandada, ambos respecto al periodo anterior. Esta medida nos ayuda a entender cómo varía el precio ante cambios en la cantidad demandada.}\

\AddToShipoutPictureBG*{\includegraphics[width=\paperwidth,height=4cm,keepaspectratio]{www/logo_2.png}}
