---
title: ' '
params:
  datos: NA
  lugar_max: NA
  porcentaje_max: NA
  plot: NA
  subtitulo: NA
  mensaje1: NA
  tipo: NA
  mes: NA
  anio: NA
  alimento: NA
output:
  pdf_document:
    latex_engine: xelatex
  html_document:
    df_print: paged
header-includes:
- \usepackage{xcolor}
- \usepackage{fontspec}
- \usepackage{fancyhdr}
- \usepackage{graphicx}
- \definecolor{mygreen}{RGB}{26,73,34}
- "\\setmainfont{Prompt-Regular.ttf}"
- \pagestyle{fancy}
- \fancyfoot{} 
- \usepackage{adjustbox}
- \fancyfoot[C]{\includegraphics[width=\textwidth]{www/logo2.png}}
---

```{r setup, include=FALSE}
# Instalamos librerias
knitr::opts_chunk$set(echo = FALSE)
library(knitr)
```

\fontsize{30}{30} \selectfont \textcolor{mygreen}{⁠Importancia de los municipios que abastecen antioquia}\

\fontsize{15}{15} \selectfont `r params$subtitulo`\

```{r, echo=FALSE,warning=FALSE}
print(params$plot)
```

\fontsize{15}{15} \selectfont `r params$mensaje1`\

\fontsize{15}{15} \selectfont \textcolor{mygreen}{Este gráfico muestra la importancia que tiene cada municipio en el abastecimiento de la central mayorista y minorista de Medellín.}\
\fontsize{15}{15} \selectfont \textcolor{mygreen}{Fuente: Cálculos propios a partir de datos del Sistema de Información de Precios y Abastecimiento del Sector Agropecuario (SIPSA).}\



